# 请教陈版管理费的问题？

提问人：2009masq 时间：2012-10-13 20:03:23
母公司收取子公司管理费应计入收入还是冲减管理费用？ 有的说如果母公司的确为子公司提供了相关管理服务，并且收费公允，应做为其他业务收入，成本需要配比。 有的说冲费用更为合理 ， 还有说在企业会计制度下作为冲减管理费用，但在新准则下则作为其他业务收入处理。 以上哪个观点是正确的？

回答人：chenyiwei
新准则下，一般理解，在母公司确实向子公司提供了相关服务且作价公允的情况下，应确认为母公司的收入。如果是母公司把来自外部的费用分摊给子公司，则可以冲减母公司的费用项目。

回答人：chenyiwei
回复 2009masq 的帖子
参照《新闻出版业会计核算办法》（财会[2004]1号）中的相关规定：
2182 社会公益往来 一、本科目核算报业单位与国家机关、社会团体、企事业单位及个人以报纸为载体联合举办社会公益性活动的经费。 二、本科目应按社会公益活动项目名称设置明细科目，进行明细核算。 三、报业单位收到专项公益活动赞助款时，借记"银行存款"或"现金"科目，贷记本科目。专项活动发生费用支出时，借记本科目，贷记"银行存款"、"现金" 科目。 待该专项活动结束时，本科目如为惜方余额，借记"营业外支出"科目，贷记本科目；本科目如为贷方余额，借记本科目，贷记"营业外收入"科目。
四、本科目期末贷方余额，反映报业单位尚未结束的社会公益活动的经费余额。在编制资产负债表时，本科目余额应在"其他流动负债"项目列示。

提问人：2009masq 时间：2012-10-14 21:18:19
回复 chenyiwei 的帖子
陈版我正在拜读您的计学撮要，您提到报业中的特殊项目“社会公益性往来”这个科目，我想请教一下，某国家公益部门做个公益活动，支付了 50 万元，但是报业公司开具了广告业专用发票，请问这时是做主营业务收入-广告收入还是放在“社会公益性往来”这个科目中核算？

回答人：chenyiwei
看具体业务性质，即报业集团是否提供了对应的广告发布等服务，以及作价与通常收取的类似广告费是否具有可比性，据此确定是否为其所提供服务的对价。

提问人：呼叫帮助 时间：2012-10-22 21:40:05
回复 chenyiwei 的帖子
陈版我也遇到类似的问题，比如说我在审计报社时，税务局对外举办一系列税务宣传活动，税务转款给报社 30 万元，但报社开具了广告业转用发票给税务局，请问这时报社将收到的款项作为主营业务收入还是放在“社会公益性往来”这个科目中核算？
若作为“社会公益性往来”这个科目中核算是否需要计提流转税款？

回答人：chenyiwei
如果开具了广告费专用发票，而且确实在报纸上登载了相关内容的，我理解不是“社会公益性支出”而是营业收入。

提问人：2009masq 时间：2012-11-19 17:42:43
回复 chenyiwei 的帖子
再向您请教个问题，
最近在审计一家小额贷款公司，其中对利息收入的核算是按如下处理方法： 本公司对贷款利息收入按合同约定的结息日计提利息并确认收入，发放贷款到期 90 天后尚未收回的，其应计提利息停止计入当期利息收入，纳入表外核算；已计提的贷款应收利息，在贷款到期 90 天后仍未收回的，或在应收利息逾期 90 天后仍未收到的，冲减原已计入损益的利息收入，转作表外核算。 本人认为这是原会计制度对银行利息收入的确认处理方法，现在企业已执行会计准则不能在套用这种处理方式，但是企业认为我的想法是不对的，且银行目前也是沿用这种处理。 请教陈版，到底如何处理是准确合理的？请赐教不甚感谢！

回答人：chenyiwei
赞同你的意见，这种做法是原《金融企业会计制度》下的做法，新准则下应按金融工具确认和计量准则要求的实际利率法执行，如果发生贷款减值的，则按摊余成本计量的金融资产计提减值准备的相应规定处理。

提问人：2009masq 时间：2012-11-20 10:34:03
谢谢， 若发放贷款后未能按约定的时间取得利息收入，即已经发生了呆坏账，请问这时是否对其贷款还计提利息还是停止计提利息？

回答人：chenyiwei
应作为减值迹象对贷款进行减值测试。但计提了减值准备之后，还是应当正常计提利息，不能停止计提利息。也就是按准则关于以摊余成本计量的金融资产发生减值的相关规定处理。